【裁判字號】    98,易,3331
【裁判日期】    990604
【裁判案由】    竊盜
【裁判全文】
臺灣板橋地方法院刑事判決              98年度易字第3331號
公  訴  人  臺灣板橋地方法院檢察署檢察官
被      告  丙○○
選任辯護人  鄭世脩律師
被      告  甲○○
上列被告等因竊盜案件，經檢察官提起公訴（98年度偵字第1488
0、29346號），本院判決如下：
    主  文
丙○○、甲○○共同毀壞門扇竊盜，均累犯，各處有期徒刑壹年
。
    事  實
一、丙○○前於民國96年間因竊盜案件，經臺灣桃園地方法院以
    96年度易字第866 號判處有期徒刑1 年1 月確定，嗣減刑為
    有期徒刑6 月15日確定，於97年7 月17日執行完畢，翌日出
    監。另甲○○前於95年間因竊盜案件，經同院以95年度桃簡
    字第2154號判處有期徒刑4 月確定，於96年5 月9 日易科罰
    金執行完畢。
二、詎丙○○、甲○○2 人仍不知悔改，復共同基於意圖為自己
    不法所有及無故侵入住宅之犯意聯絡，於98年2 月19日11時
    10分許，由丙○○駕駛車號7816-VR 號自小客車搭載甲○○
    ，至臺北縣中和市○○路367 巷附近路邊停車格停妥車輛後
    ，2 人進入臺北縣中和市○○路369 巷19弄8 號公寓，持不
    詳器具破壞該公寓4 樓乙○○住處之2 道金屬大門（門鎖、
    卡榫及門片均損壞或凹陷），共同無故侵入乙○○上開住處
    ，並竊取屋內乙○○所有之臺灣銀行套幣（生肖紀念幣及馬
    英九總統就職紀念幣）1 批、中華郵政88年至91年間套票共
    7 冊（88年套票1 冊、89年至91年間套票每年各2 冊）、V8
    攝影機1 台、現金新臺幣（下同）數百元及TOYOTA汽車公司
    購物袋1 只等物，得手後駕駛上開車輛離去。嗣乙○○發現
    失竊報警處理，警方調閱附近巷口及路口監視器錄影畫面，
    始循線查悉上情。
三、案經乙○○訴由臺北縣政府警察局中和第二分局移請臺灣板
    橋地方法院檢察署檢察官偵查起訴。
    理  由
一、按被告丙○○、甲○○所犯均係刑事訴訟法第376 條第1 款
    或第2 款所列之罪之案件，依同法第284 條之1 規定，第一
    審得由法官獨任進行審判程序，合先敘明。
二、訊據被告2 人均矢口否認有何無故侵入住宅或竊盜犯行，辯
    稱：當天是由丙○○開車載甲○○去圓通路附近找朋友，但
    是沒有找到，甲○○在附近買了1 件衣服，用店家送的塑膠
    袋裝著，交給丙○○幫忙拿，監視器拍到的袋子裡裝的就是
    甲○○當天剛買的衣服云云。經查：
  (一)程序方面：
    卷附車號7816-VR 號自小客車之停車單查詢列表1 份，屬被
    告以外之人於審判外之書面陳述，而公訴人、被告2 人及辯
    護人就上開書面陳述，於本院調查證據時知有刑事訴訟法第
    159 條第1 項不得為證據之情形，均未於言詞辯論終結前聲
    明異議，視為同意作為證據，本院審酌該書面陳述作成之情
    形尚屬正常，並無何不當之情形，且與待證事實相關，認適
    當作為證據，故上開書面陳述依刑事訴訟法第159 條之5 之
    規定，具有證據能力。
  (二)實體方面：
  1.告訴人乙○○上開住處曾於98年2 月19日7 時30分許至20時
    許間之某時遭竊，竊嫌係持不詳器具撬開、破壞該屋之2 道
    金屬大門，造成該2 道大門之門鎖、卡榫及門片損壞或凹陷
    ，門不能關也不能鎖，並竊走屋內告訴人所有之臺灣銀行套
    幣（生肖紀念幣及馬英九總統就職紀念幣）1 批、中華郵政
    88年至91年間套票共7 冊（88年套票1 冊、89年至91年間套
    票每年各2 冊）、V8攝影機1 台、零錢罐內之現金（零錢）
    數百元及TOYOTA汽車公司購物袋1 只等物之事實，業據告訴
    人乙○○於本院審理時以證人身分具結證述明確（見本院99
    年3 月31日審判筆錄），堪認屬實。又被告丙○○曾於98年
    2 月19日11時10分許，駕駛車號7816-VR 號自小客車搭載被
    告甲○○，至臺北縣中和市○○路367 巷附近路邊停車格停
    妥車輛後，被告2 人於同日11時18分許，空手行經臺北縣中
    和市○○路367 巷20弄之巷弄，往告訴人住處方向前進，嗣
    於同日12時15分許，被告2 人自告訴人住處方向走入臺北縣
    中和市○○路367 巷20弄之巷弄，被告丙○○左肩側背1 個
    袋子，該2 人隨即走到停車處並駕車離去之事實，業經被告
    2 人坦承不諱，並有車號7816-VR 號自小客車之停車單查詢
    列表1 份、監視器錄影畫面翻拍照片6 張（見偵卷第17、20
    頁）附卷可稽，亦堪認屬實。
  2.被告2 人雖辯稱：渠等當天是去圓通路附近找朋友，但是沒
    有找到，甲○○在附近買了1 件衣服，用店家送的塑膠袋裝
    著，交給丙○○幫忙拿，監視器拍到的袋子裡裝的就是甲○○當天剛買的衣服云云。惟告訴人乙○○已於本院審理時以
    證人身分具結證稱：（監視器畫面中被告丙○○所揹袋子）
    看起來像是伊家的袋子，可能是TOYOTA汽車公司贈送的購物
    袋，這個袋子也一起失竊了，本來該袋子裝的是游泳圈等物
    ，游泳圈等物被拿出來，袋子不見了，袋子特徵伊沒有什麼
    印象，但是伊先生有印象，袋子上面好像有TOYOTA的商標圖
    案及字樣，圖案是1 個橢圓，裡面有TOYOTA的商標，之前伊
    和伊先生曾經一起在里長辦公室看過監視器畫面，伊先生記
    得是這樣（該袋子像是伊家失竊的袋子），伊失竊的東西差
    不多1 個塑膠抽屜大小，（失竊的TOYOTA袋子）裝起來差不
    多等語（見本院99年3 月31日審判筆錄），且經本院當庭勘
    驗（播放）被告2 人於98年2 月19日12時15分許離開案發現
    場附近之監視器錄影畫面，勘驗結果為：被告丙○○左肩側
    揹1 個黃色的袋子，非一般用過即丟的塑膠袋，像可重複使
    用之環保袋，袋子上有圖案，（定格觀察結果）丙○○所揹
    之黃色袋子看起來裝的滿滿的，從外觀上看起來有直線、鈍
    角、直角等線條，非呈無角度之不規則形狀或圓（橢圓）形
    ，此有本院勘驗筆錄在卷可考（見本院99年3 月31日審判筆
    錄）；若上開黃色袋子內所裝物品確為被告甲○○所買之衣
    服，因衣服材質柔軟並非硬物，該黃色袋子外觀應不至於出
    現直線、鈍角、直角等線條，況就「被告甲○○如何將衣服
    交給被告丙○○拿」乙節，被告丙○○於警詢時係供稱：那
    包東西是「小三」（即甲○○）拿給伊的，伊不知道他是從
    何而來，「小三」說是他的衣服，要伊幫他拿一下云云（見
    偵卷第3 頁），被告甲○○則於偵訊時供稱：丙○○去吃自
    助餐，伊去找他，把外套脫給他，外套是在自助餐旁買的云
    云（見偵卷第54頁），復於本院審理時改稱：丙○○先吃午
    飯，伊去找朋友，回來時丙○○已經吃完了，伊就叫丙○○
    幫伊拿衣服，換伊吃飯，伊不是把衣服脫下來讓他拿，衣服
    是伊在自助餐的對面買的，是新的衣服，伊把衣服從袋子裡
    拿出來給丙○○看，看完以後再放回袋子裡面，請他幫伊拿
    一下云云（見本院99年5 月12日審判筆錄），被告2 人所述
    不一，足認被告2 人所辯上開袋子是被告甲○○買衣服時店
    家所贈送，袋子內所裝物品為衣服云云，與事實不符，不足
    採信，上開袋子確為告訴人當天所失竊之購物袋，本件侵入
    告訴人住處竊盜之人即為被告2 人無疑，本件事證明確，被
    告2 人上開犯行堪予認定。
三、核被告丙○○、甲○○所為，均係犯刑法第321 條第1 項第
    2 款之毀壞門扇竊盜罪及同法第306 條第1 項無故侵入住宅
    罪。起訴書就被告2 人所涉竊盜犯行部分，雖記載引用法條
    為「刑法第321 條第1 項第3 款」，且就被告2 人所涉無故
    侵入住宅部分，漏未引用刑法第306 條第1 項條文，惟於犯
    罪事實欄已載明被告2 人係以破壞大門門鎖之方式無故侵入
    告訴人乙○○住處竊盜之事實，公訴人亦於本院審理時當庭
    將被告2 人被訴竊盜部分引用法條更正為「刑法第321 條第
    1 項第2 款」（見本院99年2 月4 日審判筆錄），堪認被告
    2 人涉犯毀壞門扇竊盜罪及無故侵入住宅罪均業經起訴，本
    院自應予以審究，起訴書所引法條（刑法第321 條第1 項第
    3 款）僅屬誤載，無庸變更起訴法條。被告2 人就上開犯行
    ，均有犯意聯絡及行為分擔，皆為共同正犯。被告2 人均以
    一行為同時觸犯上開構成要件不同之2 罪，為想像競合犯，
    均應從一重之毀壞門扇竊盜罪論處。被告2 人各有如犯罪事
    實欄所示之論罪科刑前科，有該2 人之臺灣高等法院被告前
    案紀錄表在卷可憑，渠等受有期徒刑之執行完畢，5 年內故
    意再犯本件有期徒刑以上之罪，均為累犯，應各依刑法第47
    條第1 項規定加重其刑。爰審酌被告2 人除上開前科外，均
    另有其他因竊盜案件經法院論罪科刑之前科紀錄，此有上開
    前案紀錄表在卷可參，被告2 人多次因竊盜案件經法院論罪
    科刑後，仍不知警惕，再犯本件竊盜罪，且渠等正值壯年，
    竟不思以正當之方式獲取財物，而貪圖私欲，隨意侵入他人
    住處竊取財物，妨害他人居家安全及財產安全，行為實有不
    當，及被告2 人犯罪動機、目的、手段、所生危害、犯後態
    度、告訴人所受損失等一切情狀，分別量處如主文所示之刑
    ，以資懲儆。
據上論斷，應依刑事訴訟法第284 條之1 、第299 條第1 項前段
，刑法第28條、第321 條第1 項第2 款、第306 條第1 項、第55
條、第47條第1 項，刑法施行法第1 條之1 ，判決如主文。
本案經檢察官王家春到庭執行職務。
中    華    民    國    99    年    6     月    4     日
                  刑事第十八庭  法  官  楊筑婷
以上證明與原本無異。
如不服本判決，應於判決送達後10日內敘明上訴理由，向本院提
出上訴狀 (應附繕本)，上訴於臺灣高等法院。其未敘述上訴理
由者，應於上訴期間屆滿後20日內向本院補提理由書「切勿逕送
上級法院」。
                                書記官  傅淑芳
中    華    民    國    99    年    6     月    4     日
附錄本案判決論罪科刑法條：
中華民國刑法第306條
無故侵入他人住宅、建築物或附連圍繞之土地或船艦者，處1 年
以下有期徒刑、拘役或3 百元以下罰金。
無故隱匿其內，或受退去之要求而仍留滯者，亦同。
中華民國刑法第321條
犯竊盜罪而有左列情形之一者，處6月以上、5年以下有期徒刑：
一  於夜間侵入住宅或有人居住之建築物、船艦或隱匿其內而犯
    之者。
二  毀越門扇、牆垣或其他安全設備而犯之者。
三  攜帶兇器而犯之者。
四  結夥三人以上而犯之者。
五  乘火災、水災或其他災害之際而犯之者。
六  在車站或埠頭而犯之者。
前項之未遂犯罰之。

司法院資訊處製作；財團法人民間司法改革基金會備份。
